Inventaris van het archief van het Ministerie van Financiën: Directie Wetgeving Douane en Verbruiksbelastingen, 1945-1973
Nationaal Archief, Den Haag
Ministerie van Financiën: Directie Wetgeving Douane en Verbruiksbelastingen
Fin / WDV
1945-1973
5231
16.00 meter; 689 inventarisnummers.
Normale geschreven, getypte en gedrukte documenten, geen bijzondere handschriften.
Nationaal Archief, Den Haag
Ministerie van Financiën / Directie Wetgeving Douane en Verbruiksbelastingen
Het archief bevat voornamelijk stukken betreffende het voorbereiden, wijzigen en intrekken van voorschriften, overeenkomsten, regelingen, beschikkingen met betrekking tot het te volgen beleid betreffende het waarborgen van platina, gouden en zilveren voorwerpen, betreffende invoerrechten en accijnzen en heffing van (Rijks)belastingen. Daarnaast bevat het archief wetsontwerpen met betrekking tot diverse belastingen en andere heffingen en stukken betreffende vragen van Tweede Kamerleden met betrekking tot de omzetbelasting.
Archiefvorming
Geschiedenis van de archiefvormer
De historische achtergronden en ontwikkelingen van [naam archiefvormer(s)] zijn uitgebreid beschreven in de volgende publicaties:
19 Belastingver(h)effend. Een institutioneel onderzoek naar de actoren en handelingen op het terrein van het heffen en invorderen van belastingen, 1940-1993 (samenstelling: P.C.A. Lamboo; ISBN 90-74442-24-2), 's-Gravenhage 1994
36 Echt goud, echt zilver ? Rapport van een institutioneel onderzoek naar de taken en de handelingen betreffende het waarborgen van (platina), gouden en zilveren werken over de periode 1940-1995 (samenstelling: drs. G. Beks; ISBN 90-74442-39-0), 's-Gravenhage 1996
37 De grens verlegd. Rapport van een institutioneel onderzoek naar de taken en het overheidshandelen op het beleidsterrein invoerrechten en accijnzen, 1940-1962 (samenstelling: drs. G. Beks; ISBN 90-74442-38-2), 's-Gravenhage 1996
38 De grens geslecht. Rapport van een institutioneel onderzoek naar de taken en het overheidshandelen op het beleidsterrein invoerrechten en accijnzen, 1962-1995 (samenstelling: A.A. Mietes; ISBN 90-74442-72-2), 's-Gravenhage 1999
65 Belastingen: de geheiligde schuld. Een institutioneel onderzoek naar het handelen van actoren op het beleidsterrein van de heffing van rijksbelastingen op grond van de wet- en regelgeving betreffende de zogenoemde heffingswetten per belastingsoort, met uitzondering van de invoerrechten en accijnzen, 1940-1993 (samenstelling: P.C.A. Lamboo; ISBN 90-74442-70-6), 's-Gravenhage 1999.
Geschiedenis van het archiefbeheer
De verwerving van het archief
Het archief is krachtens bepalingen van de Archiefwet overgebracht.
Inhoud en structuur van het archief
01.01.01; 2.08
Selectie en vernietiging
Voor de selectie werd gebruik gemaakt van:
Selectielijst neerslag handelingen minister van Financiën op het beleidsterrein Rijksbegroting over de periode 1940(1945) - 1993(2000) (vastgesteld bij Beschikking van de minister van Onderwijs, Cultuur en Wetenschappen en de minister van Financiën, nr. 96.338.RWS/EIB d.d. 3 mei 1996) (gepubliceerd in de Staatscourant 1996, d.d. 22 mei 1996, nr. 96), laatstelijk gewijzigd bij Beschikking van de minister van Financiën en de staatssecretaris van Onderwijs, Cultuur en Wetenschappen, nr. C/S/05/140 d.d. 25 januari 2005 (gepubliceerd in de Staatscourant 2005, nr. 62 d.d. 31 maart 2005)
Selectielijst voor de neerslag van de handelingen van de minister van Financiën en de onder hem ressorterende actoren op het beleidsterrein Belastingheffing over de periode 1940 - 1993, 19 januari 1995/nr. 95.48MB/EIB, gepubliceerd in de Staatscourant 1995, d.d. 19 augustus 1995, nr. 199, laatstelijk gewijzigd bij Beschikking van 8 maart 2005/Nr. C/S/05/518, gepubliceerd in de Staatscourant 2005, d.d. 31 mei 2005, nr. 102, rekening houdende met rectificatie, gepubliceerd in de Staatscourant 2005, d.d. 19 september 2005, nr. 181.
Selectielijst voor de neerslag van de handelingen van de minister van Financiën en de onder hem ressorterende actoren op het beleidsterrein Invoerrechten en Accijnzen over de periode 1945 - 1962; 7 december 2000/R&B/OSTA/2000/2081, gepubliceerd in de Staatscourant 2001, d.d. 2 februari 2001, nr. 24.
Selectielijst voor de neerslag van de handelingen van de minister van Financiën en de onder hem ressorterende actoren op het beleidsterrein Invoerrechten en Accijnzen over de periode 1962 - 1995; 10 september 2001/R&B/OSA/2001/3158, gepubliceerd in de Staatscourant 2002, d.d. 21 januari 2002, nr. 14.
Selectielijst voor de neerslag van de handelingen van de minister van Financiën en de onder hem ressorterende actoren op het beleidsterrein Heffing van Rijksbelastingen over de periode 1940 - 1993; 10 juli 2001/R&B/OSA/2001/2596, gepubliceerd in de Staatscourant 2001, d.d. 29 augustus 2001, nr. 166, laatstelijk gewijzigd bij Beschikking van de staatssecretaris van Onderwijs, Cultuur en Wetenschappen en de minister van Financiën van 3 mei 2005/Nr.C/S&A/05/945, gepubliceerd in de Staatscourant 2005, 30 augustus 2005, nr. 167, rekening houdende met rectificatie, gepubliceerd in de Staatscourant 2005, d.d. 19 september 2005, nr. 181.
Selectielijst voor de neerslag van de handelingen van de minister van Financiën als vakminister en de onder hem als vakminister ressorterende actoren op het deelbeleidsterrein Arbeidsvoorwaarden Rijkspersoneel over de periode 1945 - 1996; 30 juli 2001/R&B/OSA/2001/866, gepubliceerd in de Staatscourant 2001, d.d. 16 oktober 2001, nr. 200 en d.d. 17 oktober 2001, nr. 201.
Selectielijst voor de neerslag van de handelingen van de minister van Financiën en de onder hem ressorterende actoren op het beleidsterrein Organisatie van de Rijksoverheid over de periode 1945 - 1999 (vastgesteld bij Beschikking van de staatssecretaris van Onderwijs, Cultuur en Wetenschappen en de minister van Financiën, nr. C/S&A/05/1198 d.d. 5 juli 2005 (gepubliceerd in de Staatscourant 2005, nr. 245 d.d. 16 december 2005)).
Lijst van te vernietigen archiefbescheiden van de onder het Ministerie van Financiën ressorterende Directie Organisatie van de Belastingdienst (NMA/Ar 2063 I d.d. 22.06-1987, nr. 1987-147.
Vanaf 2004 t/m 2007 heeft geregeld vernietiging plaatsgevonden. Dit uiteraard na verleende toestemming van de zorgdrager.
De archiefbestanden van de beide directoraten-generaal omvatten in totaal circa 1580 meter. Hiervan is na verkregen toestemming ca. 1265 meter afgevoerd naar Van Gansewinkel Nederland BV en daar op de gebruikelijke manier vernietigd.
De bestanden, met een omvang van ca. 160 meter, waarvan de termijn van vernietiging nog niet bekend was of waar de vernietigingsdatum nog niet was verstreken, zijn geretourneerd naar het Ministerie van Financiën.
Na bewerking zijn de te bewaren bestanden, met een totale omvang van ca. 155 meter in 2007 overgedragen aan het Nationaal Archief.
De omvang van het blok Directie Wetgeving Douane en Verbruiksbelastingen bedraagt 16 meter.
Ordening van het archief
Bij deze toegang is een concordantie toegevoegd met een verwijzing van de zogenaamde boekwerknummers naar de betreffende inventarisnummers. De beschrijvingen binnen deze boekwerken zijn binnen het betreffende boekwerk op alfabetische volgorde en vervolgens op chronologie gesorteerd. Ook is als bijlage bij deze toegang een afkortingenlijst opgenomen.
Archiefbescheiden onder een aantal handelingen zijn vanwege hun omvang onderverdeeld aan de hand van een activiteit- of objectgerelateerde rubrieksindeling. Binnen een institutionele toegang zijn de beschrijvingen in het algemeen chronologisch onder de handelingen geordend mits er ten behoeve van de zoekoptimalisatie voor het betreffende onderdeel, voor een alfabetische of geografische ordening is gekozen. Er zijn een aantal archiefbescheiden opgenomen die buiten de handelingsperiode vallen. Het gaat hier, bij gebrek aan andere handelingen, om uitzonderlijke gevallen waarbij de activiteiten behorende bij de desbetreffende handeling ook buiten de periode heeft plaatsgevonden. Bovendien treft u een aantal archiefbescheiden met einddatum (tot) 1991. Het gaat hier om einddatering van een aantal dossiers, dat een geheel proces vertegenwoordigd, waarbij de begindatum binnen 1958 - 1989 valt.
In de toegang treft u meerdere beschrijvingen aan met hetzelfde inventarisnummer echter met een andere beschrijving. Bij de dossiervorming zijn object- en of activiteitendossiers gevormd. Voor een betere ontsluiting is gekozen voor een één op één beschrijving.
Aanwijzingen voor de gebruiker
Openbaarheidsbeperkingen
Volledig openbaar.
Materiële beperkingen
Andere toegang
Het archief was aanvankelijk beschreven in de Institutionele Toegangen:
5.019.5231: Institutionele Toegang op de gegevensbestanden van de Directie Wetgeving Douane en Verbruiksbelastingen m.b.t. het beleidsterrein Belastingheffing over de periode vanaf 1945
5.037.5231: Toegangtitel: Institutionele Toegang op de gegevensbestanden van de Directie Wetgeving Douane en Verbruiksbelastingen m.b.t. het beleidsterrein Invoerrechten en Accijnzen over de periode 1945-1962
5.038.5231: Toegang invoerrechten en accijnzen, 1962 - 1995
5.065.5231: Toegangtitel: Institutionele Toegang op de gegevensbestanden van de Directie Wetgeving Douane en Verbruiksbelastingen m.b.t. het beleidsterrein Heffing van Rijksbelastingen over de periode vanaf 1945.
Aanvraaginstructie
Openbare archiefstukken kunnen online worden aangevraagd en gereserveerd. U kunt dit ook via de terminals in de studiezaal van het Nationaal Archief doen. Om te kunnen reserveren dient u de volgende stappen te volgen:
U maakt een profiel aan op www.gahetna.nl, en logt vervolgens in
Via de archiefinventaris (alleen de beschrijvingen met rode nummers) selecteert u het gewenste archiefstuk door op de knop 'Reserveren' te klikken
In het volgende scherm geeft u aan op welke dag u het archiefstuk wilt inzien
Indien u zich bevindt in de studiezaal en een tafelnummer heeft ontvangen kunt u dit nummer vermelden. Als u geen tafelnummer heeft kunt u tafelnummer 777 laten staan
Vervolgens bevestigt u uw reservering door deze te versturen.
Verwant materiaal
Beschikbaarheid van kopieën
Beschrijving van de series en archiefbestanddelen
- Belastingheffing, zorgdrager minister van Financiën 1945-2001, 019
  - Het (mede-) voorbereiden, wijzigen en intrekken van wetten met betrekking tot de heffing van belastingen (inclusief voornemens tot wetgeving die niet tot daadwerkelijk nieuwe wetgeving hebben geleid). 1945-, 2
    Actor: Minister van Financiën
    Grondslag: Grondwet, art. 104 ("Belastingen van het Rijk worden geheven uit kracht van een wet. Andere heffingen van het Rijk worden bij de wet geregeld") vanaf 1983/1987, art. 188 vanaf 1972, art. 181 vanaf 1948, art. 175 vanaf 1938.
    Datum: 31-05-2005
    - Wetsontwerp tot wijziging van de Motorrijtuigenwet (Stb. 1926, 464) inzake heffing van parkeermetergeld (6511)., 1956-1962; 866; 417; pak
    - Wetsontwerp tot wijziging van de Wet op de Motorrijtuigenbelasting 1966 (Stb. 1926, 464)., 1957-1958; 488; A 2478
    - Wetsontwerpen tot verhoging van de omzetbelasting voor enige goederen (8301 en 9316)., 1957-1967; 631; OA 7553; OA 9710; pak
    - Wetsontwerp tot afschaffing van het recht op de mijnen (6263)., 1959-1962; 868; 420
    - Wetsontwerp tot vrijstelling van omzetbelasting voor boter (6192)., 1960-1961; 873; 443
    - Wetsontwerp tot wijziging van de Wet op de Omzetbelasting 1954 (Stb. 558) inzake tarieftabellen en enige vrijstellingen (6660)., 1962; 261; OA 9716; pak
    - Wetsontwerp tot wijziging van de Wet op de Omzetbelasting 1954 (Stb. 558) inzake de vrijstelling ten behoeve van dagbladen, andere periodieke uitgaven, boeken, schrijvers, journalisten en persfotografen (8032)., 1964-1965; 266; OA 9721; pak
    - Totstandkoming van de Wet op de Motorrijtuigenbelasting 1966 (8445)., 1964-1967; 338; A 2477; A 7133; pak
    - Wetsontwerp tot het treffen van enige voorzieningen op het gebied van de teruggaaf van omzetbelasting bij uitvoer en de heffing van omzetbelasting bij invoer (9323), 1967; 185; OA 9700; pak
    - Wetsontwerp Wet op de Omzetbelasting 1968 (9324)., 1967-1970; Diverse nummers
      Niet nader onder te verdelen
      - 1967, 628; OA 6975; pak
      - 1967-1968, 629; OA 6975; pak
      - 1968, 627; OA 6975; pak
      - 1967-1970, 464; A 2425; pak
    - Toelichting bij de Wet op de Omzetbelasting 1968 (8667)., 1968-1969; 504; A 2426; pak
    - Wetsontwerp tot wijziging van de Motorrijtuigenbelasting 1966 (10 302)., 1969; 494; A 2478; pak
    - Wetsontwerp van de Registratiewet 1970 (11)., 1969-1970; 293; OA 9715
    - Memorie van antwoord met nota van wijzigingen inzake het wetsontwerp tot wijziging van de omzetbelasting (10 301)., 1969-1971; 320; A 2836; pak
    - Wetsontwerpen tot wijziging van de Wet op de Omzetbelasting 1968 (11 505 en 12 001)., 1969-1972; 328; A 2427; A 2445; pak
  - Het (mede-) voorbereiden, wijzigen en intrekken van bepalingen met betrekking tot het heffen van belastingen en andere heffingen in wet- en regelgeving die als eerstverantwoordelijke door andere ministeries opgesteld worden, alsmede advisering over ministerraadstukken hierover. 1945-, 3
    - Wetsontwerp Noodtestamenten (Justitie) (5897)., 1958-1961; 289; OA 9725; pak
    - Administratieve rechtspraak inzake omzetbelasting (Justitie) (10 468)., 1967-1970; 528-530
      - Voorontwerp van de wet, 1967-1968, 528; A 2424; pak
      - Rechtsmacht, 1968, 530; A 2424; pak
      - Ontwerp van de wet, 1969-1970, 529; A 2424; pak
    - Wetsontwerp tot wijziging van de Jachtwet (Stb. 1954, 523), van de Zegelwet 1917 (Stb. 1937, 406) en van de Visserijwet 1963 (Stb. 1963, 312) (Landbouw en Visserij)., 1969-1970; 282; OA 9724
  - Het vaststellen, wijzigen en intrekken van het formulier van de aangiftebiljetten. 1959-2000, 58
    Grondslag: Algemene wet inzake rijksbelastingen van 2 juli 1959 (Stb. 1959, 301), art. 7.3.
    - Wijziging van de Uitvoeringsbeschikking Algemene Wet inzake Rijksbelastingen 1964, houdende de wijziging van het formulier van de aangiftebiljetten., 1966-1969; 509; A 2425
  - Het voorbereiden van antwoorden op vragen van leden van de Eerste en Tweede Kamer der Staten-Generaal met betrekking tot de toepassing en uitleg van de fiscale wetgeving en het belastingstelsel, niet direct leidende tot wetswijzigingen of opzegging, of wijziging van internationale overeenkomsten en verdragen. 1945-, 152
    Grondslag: Besluit van 17 oktober 1888, houdende vaststelling van het Reglement van Orde voor de Tweede Kamer der Staten-Generaal, art. 115 en 116.
    Besluit van 12-07-1966, houdende vaststelling van het Reglement van Orde van de Tweede Kamer der Staten-
    Generaal, art. 120 en 121.
    Reglement van Orde van de Tweede Kamer der Staten-Generaal van 22 juni 1993 (Kamerstukken 22590), art. 134 en
    135, laatstelijk gewijzigd bij Regeling van 27 juni 2002 (Kamerstukken 28452).
    Besluit van 3 augustus 1888, houdende vaststelling van het Reglement van Orde van de Eerste Kamer der Staten-
    Generaal, art. 75.
    Besluit van 06-09-1983, houdende vaststelling van het Reglement van Orde van de Eerste Kamer der Staten-
    Generaal, art. 151en 159, gewijzigd bij Regeling van 6 juni 1995 (Kamerstukken 50c en 50e), art. 140.
    - Omzetbelasting 1954, 01
      - Vragen van het Tweede-Kamerlid Koeverden inzake registratierecht en landbouwgronden., 1958-1962; 280; OA 9723
      - Vragen van de Tweede-Kamerleden Maenen, Notenboom en Westerterp inzake de vereenvoudiging van formaliteiten bij het goederenvervoer., 1969; 312; A 1937
      - Vragen van de Tweede-Kamerleden Van den Bergh, Kieft, Notenboom, Portheine en Scholten inzake de invoering van btw in België., 1969; 306; A 1937
      - Vragen van het Tweede-Kamerlid Bakker inzake de invoering van btw., 1969; 309; A 1937
      - Vragen van het Tweede-Kamerlid Harmsen inzake het groot aantal werkzoekenden door de invoering van btw., 1969; 310; A 1937
      - Vragen van het Tweede-Kamerlid Nijpels inzake de verpakte geneesmiddelen en verbandmiddelen., 1969; 308; A 1937
      - Vragen van het Tweede-Kamerlid Posthumus inzake het lozen van afval., 1969; 307; A 1937
      - Vragen van het Tweede-Kamerlid Van Harselaar inzake de aanschaf van invalidenwagens en kunstledematen., 1969; 311; A 1937
      - Vragen van het Tweede-Kamerlid Imkamp inzake het kwikgebruik., 1971; 304; A 1937
      - Vragen van het Tweede-Kamerlid Westerterp inzake Belgische uitvoerbelasting., 1971; 305; A 1937
    - Omzetbelasting 1968, 02
      - Vragen van het Tweede-Kamerlid Harmsen inzake omzetbelasting voor kermissen en circussen., 1968-1971; 89; A 2903
      - Vragen van de Tweede-Kamerleden Scholten en Dolman inzake de Overgangsregeling van 1970 ten aanzien van onroerend goed., 1971; 91; A 2976
      - Vragen van het Tweede-Kamerlid Scholten inzake publiekrechterlijke lichamen en de btw en in het bijzonder de aftrek van voorbelasting., 1968; 339; A 7866
      - Vragen van het Tweede-Kamerlid Berg inzake btw voor geneesmiddelen., 1970; 532; A 2563
      - Vragen van de Tweede-Kamerleden Koning, Kieft en Tuijnman inzake de inwerkingtreding van de Wet op Belastingen van Rechtsverkeer., 1971; 771; A 7124
      - Vragen van het Tweede-Kamerlid De Jong inzake de voorkeursbehandeling van de dagbladpers ten aanzien van de tijdschriftenpers., 1971; 342; A 2443
      - Vragen van het Tweede-Kamerlid Dolman inzake de verhoging van het tarief van 12 naar 14 procent gecreëerde overgangsregeling voor onroerend goed., 1971; 469; A 2443
      - Vragen van het Tweede-Kamerlid Koekoek inzake de btw-verplichting in de horeca., 1971; 335; A 2443
      - Vragen van de Tweede-Kamerleden Vondeling en Vredeling inzake een uniforme grondslag voor het gemeenschappelijke stelsel van belasting over de toegevoegde waarde., 1972; 444; A 2443
      - Vragen van het Tweede-Kamerlid Pors inzake het taxivervoer., 1972; 447; A 2443
      - Vragen van het Tweede-Kamerlid Pronk inzake de berekening van de Eigen Vervoerdersorganisatie (EVO)., 1973; 371; A 2443
      - Vragen van het Tweede-Kamerlid Terlouw inzake losbladige uitgaven van boeken voor gebruik in het onderwijs., 1973; 327; A 6936
  - Het opstellen, wijzigen en intrekken van ambtelijke voorschriften en aanwijzingen aan de belastingadministratie. 1945-, 170
    Grondslag: Algemene wet inzake rijksbelastingen, art. 62.
    Opm.: Onder deze handeling valt ook de zogenaamde pseudo-regelgeving.
    - Boekwerk Belastingen Algemeen, 01
      - Wijziging van de Uitvoeringsbeschikking Algemene Wet inzake Rijksbelastingen 1964 houdende de wijziging van het formulier van de aangiftebiljetten, 1966 - 1969; 509; A 2425
    - Boekwerk Comptabiliteit, 02
      - Heffingen inzake luchtverontreiniging., 1970-1972; 495; A 2475
    - Boekwerk Motorrijtuigenbelasting, 03
      - Gedeeltelijke vrijstelling van de verhoging van de motorrijtuigenbelasting voor grensoverschrijdend vervoer, 1950 - 1966; 493; A 2477; pak
      - Vrijstelling van opcenten op de motorrijtuigenbelasting., 1964-1965; 70; OA 8616
      - Overgangsbeschikking Motorrijtuigenbelasting 1966, 157; A 2477
    - Boekwerk Motorrijtuigenbelasting 1966, 04
      - Wijziging van de Uitvoeringsbeschikking Algemene Wet inzake Rijksbelastingen 1964 houdende de wijziging van het formulier van de aangiftebiljetten, 1966 - 1969; 509; A 2425
      - Wijziging van grensoverschrijdend vervoer, 1966 - 1973; 340; A 7129; A 2478; pak
      - Vrijstelling van motorrijtuigenbelasting voor vrachtauto's en autobussen, die in Polen ingeschreven staan., 1968-1972; 337; A 2475
      - Wijziging Uitvoeringsbeschikking Motorrijtuigenbelasting 1966., 1969-1972; 290; A 2483
      - Motorrijtuigenbelasting inzake grensoverschrijdend vervoer., 1970; 478; A 2477
      - Wijziging in de toepassing van de invaliditeitsvrijstelling van de motorrijtuigenbelasting., 1973; 452; A 2478
    - Boekwerk Omzetbelasting, 05
      - Wijziging van het Besluit Omzetbelasting Bijzondere Regelingen I en de Uitvoeringsbeschikking Omzetbelasting 1954, 1964 - 1965; 721; A 2441
    - Boekwerk Omzetbelasting - BTW, 06
      - Toepassing van post a 02 van de bij de Wet op de Omzetbelasting 1968 behorende tabel I ten aanzien van broodverbeteraars., 1959-1963; 80; OA 9673
      - Omzetbelasting van loterijen en andere kansspelen., 1961; 431; A 2420
      - Toepassing van post a 02 van de bij de Wet op de Omzetbelasting 1968 behorende tabel II ten aanzien van suiker., 1965-1967; 69; 80/11615
      - Ontwerpbesluit tot vaststelling van het Besluit Omzetbelasting Bijzondere Regelingen III., 1966-1969; 434; A 2422
      - Belastingheffing ten aanzien van gedenatureerde of te denatureren suiker, 1967 - 1970; 717; A 2440
      - Goedkeuring van het Besluit Uitsluiting Aftrek Omzetbelasting 1968, 437; A 2423
      - Levering van wetenschappelijke instrumenten en apparaten., 1968; 551; OA 7768
      - Toelichting bij de Wet op de Omzetbelasting 1968, 1968 - 1969; 504; A 2426; pak
      - Toepassing van artikel 26 van de Wet op de Omzetbelasting 1968 ten aanzien van houders van autorijscholen, advocaten en procureurs., 1968-1969; 425; A 2422
      - Toepassing van artikel 8 van de Teruggaafbeschikking Omzetbelasting 1968., 1968-1969; 218; OA 9702
      - Toepassing van de Wet op de Omzetbelasting 1968 ten aanzien van kredietbeperkingstoeslag., 1968-1969; 432; A 2423; pak
      - Toepassing van de Wet op de Omzetbelasting 1968 ten aanzien van verbandmiddelen., 1968-1969; 520; A 2429; pak
      - Uitvoeringsbeschikking Omzetbelasting 1968, 1968 - 1969; 497; A 2426
      - Teruggaaf van omzetbelasting over bij fabrikanten per 1 januari 1969 voorradige goederen., 1968-1970; 233; OA 9711
      - Teruggaaf van omzetbelasting wegens uitvoer., 1968-1970; 423; A 2421; pak
      - Teruggaafbeschikking Omzetbelasting 1968, 1968 - 1970; 500; A 2426
      - Toepassing van artikel 8, derde lid, van de Wet op de Omzetbelasting 1968 en artikel 4 van de Uitvoeringsbeschikking Omzetbelasting 1968 inzake inruil van een auto bij een ondernemer, de verkoop van onroerend goed 'vrij op naam' en de diverse door notarissen berekende kosten., 1968-1970; 429; A 2421
      - Toepassing van de Wet op de Omzetbelasting 1968 ten aanzien van de handel in bloembollen., 1968-1970; 487; OA 5795
      - Uitvoeringsbesluit Omzetbelasting 1968, 1968-1970; 502; A 2426; pak
      - Vaststelling van een beschikking ter uitvoering van artikel 45, zesde lid, van de Wet op de Omzetbelasting 1968, alsmede vaststelling van een toelichting op die beschikking., 1968-1970; 467; A 2430
      - Herdruk en wijzigingen van de aanschrijving Omzetbelasting - BTW., 1968-1971; 435; A 2423; pak
      - Ontwerpbesluit Omzetbelasting 1968 ten aanzien van bedrijfskantines, 1968-1971; 483; A 2423; pak
      - Toepassing van de Wet op de Omzetbelasting 1968 ten aanzien van veehandel., 1968-1972; 93; A 8607; A 10063
      - Heffing van omzetbelasting ten aanzien van bloedtransfusie- en infusiesystemen., 1969; 386; A 1994
      - Ondernemerschap van organisaties., 1969; 436; A 2424
      - Toepassing van artikel 11, letter g, van de Wet op de Omzetbelasting 1968., 1969; 168
      - Heffing van omzetbelasting ten aanzien van handel in oude materialen en afvalstoffen., 1969-1971; 94; A 9386
      - Toepassing van artikel 3, letter h, van de Wet op de Omzetbelasting 1968 ten aanzien van ingevoerde goederen en onroerend goed., 1969-1971; 430; A 2421
      - Toepassing van de Wet op de Omzetbelasting 1968 ten aanzien van Fleurop en Interflora., 1969-1971; 221; OA 9705
      - Toepassing van artikel 8 van de Wet op de Omzetbelasting 1968 ten aanzien van met grondrente bezwaarde eigendom en de rechten van erfpacht, opstal of beklemming 1969., 1969-1972; 331; A 6941
      - Prijsaanduidingen in verband met wijziging van het omzetbelastingtarief op 1 januari 1970., 322; A 5354
      - Toepassing van artikel 23 van de Wet op de Omzetbelasting 1968., 1970; 292; A 2483
      - Wijzigingen in de omzetbelasting per 1 januari 1971., 1970-1971; 471; A 2443